臺灣基隆地方法院民事裁定　
110年度基簡字第793號
原      告  榮亮晴  
訴訟代理人  黃業富  
上列原告與被告基隆市安樂區如意社區台北大國管理委員會間請
求回復原狀等事件，本院裁定如下：
    主  文
原告應於收受本裁定送達後伍日內補正下列事項，其中任一項逾
期未補正，即駁回其訴：
(一)補繳第一審裁判費新臺幣肆仟貳佰壹拾元。
(二)補正追加之訴之訴訟標的及其原因事實。
(三)提出補正後書狀及其繕本或其影本一份。　
    理  由
一、按訴之變更或追加，其變更或追加後訴訟標的之價額超過原
    訴訟標的之價額者，就其超過部分補徵裁判費；以一訴主張
    數項標的者，其價額合併計算之；非因財產權而起訴者，徵
    收裁判費新臺幣(下同)3,000元。於非財產權上之訴，並為
    財產權上之請求者，其裁判費分別徵收之。次按原告起訴，
    應以訴狀表明下列各款事項，提出於法院為之：二　訴訟標
    的及其原因事實。除提出於法院者外，應按應受送達之他造
    人數，提出繕本或影本。民事訴訟法第77條之15第3項、第7
    7條之2第1項前段、第77條之14、第244條、第119條第1項分
    別定有明文。又原告之訴，有起訴不合程式或不備其他要件
    者，法院應以裁定駁回之。但其情形可以補正者，審判長應
    定期間先命補正，此為民事訴訟法第249條第1項第6款所明
    文規定。
二、本件原告起訴請求回復原狀等事件，訴之聲明原為：「被告
    基隆市安樂區如意社區台北大國管理委員會應將基隆市○○區
    ○○街000○0號7樓房屋(下稱系爭房屋)之屋頂平台及水塔人孔
    處修繕至不漏水之狀況。」；嗣於民國110年9月28日本院言
    詞辯論期日追加訴之聲明第2項：「被告應給付原告所有系
    爭房屋之天花板、牆壁所受損害之回復原狀費用20,000元。
    」；第3項：「被告應給付原告精神慰撫金90,000元。」；
    第4項：「被告應登報道歉、社區公告道歉。」等語。是本
    件訴訟經追加訴之聲明後之訴訟標的金額核定為458,000元(
    計算式：348,000元＋20,000元＋90,000元＝458,000元)，應徵
    第一審裁判費4,960元，另訴之聲明第4項請求登報道歉及社
    區公告道歉部分，核屬非因財產權而起訴(最高法院101年度
    台抗字第293號民事裁定參照)，且互相為競合之事，依民事
    訴訟法第77條之14之規定，應另徵第一審裁判費3,000元。
    從而，本件原告合計應繳第一審裁判費為7,960元(計算式：
    4,960元＋3,000元)，扣除原告前已繳納裁判費3,750元外，
    尚應補繳4,210元。
三、又本件原告追加起訴，未據記載本件追加請求所依據之「訴
    訟標的」(即實體法上請求權基礎、原告請求所依據之法律
    規定條文)暨與訴訟標的相對應之原因事實，自與前揭規定
    有悖，而應命補正。
四、綜上所述，限原告於收受本裁定送達後5日內，補繳追加之
    訴之裁判費4,210元，及補正本件追加之訴之訴訟標的及其
    原因事實，並同時提出補正後書狀及其繕本或其影本一份。
    其中任一項逾期未補正，即駁回原告追加之訴。末按起訴必
    載明起訴之訴訟標的(即私法上有何具體之請求權基礎存在)
    ，如此始符合提起民事訴訟最起碼之訴訟要件，本院方能續
    為實體審理，否則縱已繳納追加之訴之裁判費，本院仍得以
    追加之訴不具訴訟合法要件，逕予裁定駁回，因此，原告於
    繳納追加之訴之裁判費前，應諮詢熟稔法律之人(或可至鄰
    近之各地方縣市政府、各鄉鎮區公所或法律扶助基金會尋求
    免費律師諮詢，以維自身法律上之權益)，是否立即繳納本
    件追加之訴之裁判費，或待釐清本件追加之訴之訴訟標的後
    再另為起訴，於裁定補繳追加之訴之裁判費之同時，併請原
    告思量之，以免徒然浪費追加之訴之裁判費用。
五、依民事訴訟法第249條第1項但書，裁定如主文。
中　　華　　民　　國　　110 　年　　10　　月　　7 　　日
                  基隆簡易庭法  官  徐世禎
以上正本係照原本作成。
如不服本裁定關於核定訴訟標的價額部分，應於送達後10日內向
本院提出抗告狀，並繳納抗告費新臺幣 1,000元；其餘關於命補
繳裁判費部分，不得抗告。
中　　華　　民　　國　　110 　年　　10　　月　　7 　　日
                            書記官  張雅婷